---
title: "Trabalho_ME"
author: "Paula Eduarda de Lima"
date: "`r Sys.Date()`"
output: html_document
---

```{r setup, include=FALSE}
knitr::opts_chunk$set(echo = TRUE)

```

## Introdução
Este documento analisa os dados RecreationDemand do pacote AER, que contêm informações sobre o número de viagens de lazer ao Lago Somerville, Texas, em 1980, feitas por proprietários de barcos recreativos.

### Carregando os Pacotes e os Dados

```{r}
# Instalar se necessário
# install.packages("AER")
# Instale caso ainda não tenha
install.packages("AER", dependencies = TRUE)
install.packages("ggplot2")
install.packages("dplyr")
install.packages("psych")
install.packages("corrplot")

# Carregar os pacotes
library(AER)
library(ggplot2)
library(dplyr)
library(psych)
library(corrplot)


```
```{r}
data("RecreationDemand")
df <- RecreationDemand

```

### Estrutura dos Dados

```{r }
# Primeiras linhas
head(RecreationDemand)

# Estrutura
str(RecreationDemand)

# Resumo estatístico
summary(RecreationDemand)

```

```{r }
# Para variáveis numéricas
describe(df)


```

```{r }
# Histograma
ggplot(df, aes(x = trips)) +
  geom_histogram(binwidth = 1, fill = "steelblue", color = "white") +
  labs(title = "Distribuição do Número de Viagens", x = "Número de Viagens", y = "Frequência")


```

```{r }
# Selecionar apenas variáveis numéricas
num_df <- df %>% select(where(is.numeric))

# Matriz de correlação
cor_matrix <- cor(num_df)

# Visualizar
corrplot(cor_matrix, method = "number", type = "upper")

```






```{r }
# trips vs ski
ggplot(df, aes(x = factor(ski), y = trips)) +
  geom_boxplot(fill = "lightgreen") +
  labs(title = "Viagens por Tipo de Uso (Ski)", x = "Usa para Ski (0 = não, 1 = sim)", y = "Número de Viagens")


```


```{r }
ggplot(df, aes(x = income, y = trips)) +
  geom_point(alpha = 0.5) +
  geom_smooth(method = "lm", se = FALSE, color = "red") +
  labs(title = "Relação entre Renda e Número de Viagens", x = "Renda", y = "Viagens")


```

```{r }
# Comparação visual
df_long <- df %>% 
  select(trips, costC, costS, costH) %>%
  pivot_longer(cols = starts_with("cost"), names_to = "Destino", values_to = "Custo")

ggplot(df_long, aes(x = Custo)) +
  geom_histogram(bins = 30, fill = "tomato", color = "white") +
  facet_wrap(~ Destino, scales = "free") +
  labs(title = "Distribuição dos Custos de Viagem", x = "Custo", y = "Frequência")

```

### Visualização: Número de Viagens
```{r}
hist(RecreationDemand$trips, 
     main = "Distribuição do Número de Viagens",
     xlab = "Número de Viagens", 
     col = "lightblue", 
     border = "white")
```


### Ajustando um Modelo de Regressão de Poisson
Vamos modelar o número de viagens em função da renda, custos e uso para esqui.

```{r}
pois_model <- glm(trips ~ income + costC + quality + ski, 
                  data = RecreationDemand, 
                  family = poisson())

summary(pois_model)

```

Interpretação Inicial
Coeficientes negativos indicam efeito redutor sobre o número de viagens.

O custo da viagem (costC) e a variável de esqui (ski) são particularmente interessantes para políticas públicas.

Próximos Passos
Testar modelo de binomial negativa (caso haja superdispersão)

Avaliar efeitos marginais

Simular políticas de redução de custo ou aumento de qualidade
